【裁判字號】    91,上訴,1196
【裁判日期】    920514
【裁判案由】    毒品危害防制條例
【裁判全文】
臺灣高等法院臺南分院刑事判決      九十一年度上訴字第一一九六號  Ａ
      上  訴  人
      即  被  告  甲  ○  ○
      指定辯護人  本院公設辯護人  乙  ○  ○
右上訴人即被告因違反毒品危害防制條例案件，不服臺灣嘉義地方法院九十年度訴字
第三九六號中華民國九十一年九月十二日第一審判決（起訴案號：臺灣嘉義地方法院
檢察署九十年度偵字第三一一一號），提起上訴，本院判決如左：
      主      文
原判決撤銷。
甲○○連續轉讓第一級毒品，累犯，處有期徒刑年陸月。扣案之海洛因壹小袋（淨
重壹點壹壹公克）、貳小包（九十年度保管字第九八四號標示為ＨＲ＋者，淨重零點
壹肆公克）沒收銷燬之外包裝壹小袋、貳小包均沒收；轉讓毒品所得新臺幣壹萬參仟
元沒收，如全部或一部不能沒收時，以其財產抵償之。
      事      實
一、甲○○（綽號阿牛）前因犯懲治盜匪條例案件，經台灣高雄地方法院於民國（下
    同）八十四年十月三十日判處有期徒刑三年六月確定，於八十九年六月七日縮短
    刑期執行完畢。詎其仍不知悔改，先基於轉讓第一級毒品海洛因之概括犯意，於
    附表一所示之時、地，無償轉讓第一級毒品海洛英供丙○○施用三次，為警於九
    十年三月二十九日下午四時許，在嘉義市○區○○路二六六號「富麗豪汽車旅館
    ０七號」查獲甲○○持有毒品海洛因一小袋（淨重一．一一公克、純質淨重０．
    二六公克）；嗣又於附表二所示之時、地，轉讓第一級毒品海洛因供丙○○吸食
    多次，其中最後一次因丙○○於九十年五月八日下午三時十五分許，為嘉義市刑
    警隊在嘉義市○○路八二七巷二弄二三號，搜索查獲其施用及持有第一級毒品海
    洛因，丙○○因而供出毒品來自甲○○，並與警合作，由其撥打電話與甲○○聯
    絡，表示需要「東西」（指毒品海洛因），雙方約定在嘉義市○○○路與美源里
    新庄一九○之二號前巷口交付海洛英，甲○○於同日晚上八時十五分許（起訴書
    誤為下午十時十五分許）由不知情之友人蕭文傑騎乘機車搭載前往該處，抵達該
    處時，在場埋伏之員警經丙○○指認後，即上前圍捕，甲○○見狀，乃將內裝有
    第一級毒品海洛英二小包（有標示ＨＲ＋者，淨重０．一四公克，包裝重０．三
    七公克）之大衛杜夫香菸盒丟棄，經警在現場牆角查獲，並扣得海洛英二小包（
    扣押物品清單海洛英四包誤載為共重一．九五公克，實際重量為一．八六公克，
    其中有二包標示ＨＲ─，淨重０．八九公克，包裝重０．四六公克，經鑑定無毒
    品反應），因未及轉讓即為警查獲而未遂，並循線查知上情。
二、案經嘉義市警察局移請臺灣嘉義地方法院檢察署檢察官偵查起訴。
      理      由
一、上訴人即被告甲○○（下稱被告）經本院合法傳喚，無正當理由不到庭，惟據其
    前於原審審理時，就附表一所示之犯行（其轉讓之時間、次數、地點、數量，詳
    如附表一），供承不諱（見原審卷第一０五頁），核與證人丙○○於原審調查時
    所為被告轉讓第一級毒品海洛因之證言大致相符（見原審卷第六七頁），並有被
    告持有毒品海洛因一小袋（淨重一．一一公克、純質淨重０．二六公克）扣案可
    稽，並經送請法務部調查局鑑定，有該局鑑定通知書編號000000000號
    附卷足資佐證（見偵查卷一第二七頁），被告此部分之連續轉讓第一級毒品海洛
    因之犯行，洵堪認定。
二、又就附表二部分之犯行，被告於原審雖矢口否認有何附表二所示之連續轉讓第一
    級毒品海洛因予證人丙○○之犯行，並辯稱：其係與證人丙○○合買，而最後一
    次為警查獲時，員警在現場扣得之海洛因二小包雖係為其所有，然當時證人丙○
    ○係先有一位陌生人打電話給其表示有人寄十多萬元之藥（海洛因）在大雅路要
    給證人丙○○，請其幫忙聯絡，後來證人丙○○打電話來找其出去，其對證人丙
    ○○表示見面再談云云（見原審卷第一０四頁）。惟查：
（一）按「毒品安非他命原經行政院衛生署列為禁藥，而販賣安非他命與轉讓禁藥所
      適用之法條雖有不同，但各該二罪所為讓渡安非他命之基本事實，並無不同，
      無礙於事實同一性之認定，被告若無營利之意圖，或無法證明被告係有償之讓
      渡行為，自得變更起訴法條，改以轉讓禁藥罪論處。」（最高法院九十一年度
      台上字第二八二五號判決參酌）；又「檢察官以被告於安非他命公告為麻醉藥
      品之後，售賣安非他命予人，並取得對價，依非法販賣他學合成麻醉藥品罪提
      起公訴，法院審理結果，認被告僅係受託代購，或原係購入供己吸用，而以原
      價讓售，並未得利，亦無營利之意圖，不能論以非法販賣化學合成麻醉藥品罪
      時，得以安非他命仍含有禁藥之性質，逕行變更起訴法條，改依明知為禁藥而
      轉讓罪處斷。」（司法院 (八二）廳刑一字第四九八九號，司法院公報第三五
      卷五期七三頁參照）。又最高法院八十四年四月十八日第三次刑事庭會議研討
      結果，認為販賣麻醉藥品（安非他命）罪之販賣行為，須以營利之意思而販入
      或賣出，方足構成（最高法院六十七年台上字第二五○○號及六十九年台上字
      第一六七五號判例參照）。倘於有償讓與他人之初，係基於營利之意思，並已
      著手實施（如兜售等），而因故無法高於購入原價出售，最後不得不以原價或
      低於原價讓與他人時，仍屬販賣行為。苟始終無營利之意思，縱以原價或低於
      原價讓與他人，即難謂為販賣行為，僅得以轉讓禁藥罪論處。又「按所謂販賣
      係指意圖營利而販入或賣出而言，與民法上買賣意義不盡相同。「販」之字義
      即係買賤賣貴，因而法律規範販賣行為應予處罰，當然含有意圖營利之意義在
      內，無須於條文中另行標明「意圖營利」字樣。本件某甲買入賣出毒品之價格
      同一，顯無營利意圖，應僅成立明知禁藥而轉讓罪，而不構成非法販賣罪。（
      參最高法院八十年度台上字第五九七六號判決，司法院 (八二)廳刑一字第０
      五二八三號）。又毒品危害防制條例所規定之販賣毒品罪，雖未明示以「營利
      之意圖」為其犯罪構成要件，然依原判決理由所舉「新辭典」及「辭源」之註
      解，所謂「販」者，既係指賤買貴賣，或買賤賣貴而從中取利之商人而言。則
      「販賣」一語，在文義解釋上當然已寓含有買賤賣貴而從中取利之意思存在。
      且從商業交易原理與一般社會觀念而言，販賣行為在通常情形下，仍係以牟取
      利益為其活動之主要誘因與目的。因之，以行為人在主觀上具有營利之意圖作
      為販賣毒品罪之成立要件，自難謂與「販賣」之文義解釋有違。是販賣毒品罪
      ，應以行為人在主觀上具有營利之意圖作為販賣毒品罪之成立要件，可以明白
      。查本件被告除上揭無償提供丙○○第一級毒品海洛因吸食外，證人丙○○尚
      有給付金錢向被告「購買」海洛因吸食等情，業據證人丙○○於原審審理及調
      查時證述被告有如附表二所載之犯行等語（見原審卷第六八頁），其時間、地
      點、轉讓之包數及支付之對價詳如附表二所述。又被告之毒品海洛因係購自真
      實姓名不詳綽號「阿順」之人，於九十年二月間在雲林縣斗南鎮某家麥當勞店
      前，以合計五千元至四、五萬元不等之價格，買受半錢至六錢重之毒品海洛因
      （內含安非他命，但未言及數量若干），有被告於警訊中之供詞可據（見警訊
      卷三第二頁背面）。（被告雖另於九十年三月二十九日為警初次查獲時供陳渠
      毒品海洛因係由真實姓名不詳綽號「阿成」之人所提供，見警訊卷一第三頁背
      面。惟並無述及交易價格、數量、時間、地點，此部分之供詞顯籠統，無可查
      考，自無足採）。而證人丙○○於警訊時供稱以每小包一千元（能注射三、四
      次）、或二千元（可以注射八次）之價格購買，有證人丙○○於警訊中之供詞
      可稽（見警訊卷二第七頁）。嗣於原審調查時則詳細陳述，證稱：「（你向被
      告購買毒品一錢多少錢？）三千元（查一錢為三點七五公克）」、「（被告後
      來為何還要向你拿錢？）他說他向朋友買也是要錢，他說他沒有多賺伊的錢。
      」，是證人亦認為被告有償出售海洛因，亦並無何利潤，且與被告上開所購入
      之毒品海洛因之價格相較，殆無如何買低價賣高價之價差（或量差）營利之現
      象，足見被告應無營利之意圖。加以被告與證人丙○○前於九十年三月二十九
      日下午四時，在嘉義市○○路二六六號「富麗豪汽車旅館一０七號房」為警臨
      檢查獲一同吸食第一級毒品海洛因，並扣得海洛因一包，顯見被告亦有吸食海
      洛因之惡習等情，已如前述，顯然被告與證人丙○○素有往來，且同有吸食海
      洛因習慣，此種情形與一般毒品買賣上下手關係賺取差價有所差異，則被告與
      證人丙○○彼此間互通毒品之有無，是否因而圖利，甚有可疑。此外，復查無
      確切之證據足資證明被告如何有營利之意圖，本諸「罪疑惟輕」原則，自應認
      被告係無營利意圖之轉讓較為妥適。被告「販賣」毒品海洛因之犯行，在刑罰
      法律上之評價，依上開實務之見解，僅相當於轉讓第一級毒品海洛因而已。
（二）被告已於警訊及偵查中均供稱：其係無償提供海洛因予證人丙○○吸食云云，
      均未提及其係與證人丙○○合買毒品之情事。而證人丙○○始於原審審理時先
      則證稱：係伊拿錢託被告去買海洛因等語，嗣經原審質以被告所供「合買」之
      詞詢問證人時，始改口附和稱：有時候伊沒有辦法一起去，被告自己去買，有
      時候被告會出多一點，有時候伊出多一點（係與被告合買）云云（見原審卷第
      六八、七一頁頁）。是由上開過程觀之，被告供稱：其與被告合資購買海洛因
      一節，實有可疑。且被告本身亦有吸食海洛因之惡習，業據被告供承在卷，而
      其確因施用第一級毒品海洛因犯行，經原審以九十年訴字第七三六號判決判處
      有期徒刑十月，並經裁定移送戒治，於九十一年八月十六日甫因停止戒治出所
      ，此有該判決書影本一份及被告在監在押查詢表、被告全國前案資料查詢表影
      本各一份在卷足憑（見原審卷第一二六頁、第一二九頁），是被告應係為己吸
      食海洛因而購入海洛因毒品。再者，證人丙○○於警訊時證稱：其原向綽號「
      阿牛」男子（即被告）免費索討海洛因吸食，但在九十年三月間向綽號「阿牛
      」之男子索討時，「阿牛」告訴其已沒錢可購毒注射，因此，自那次開始，其
      便每次給「阿牛」二千元，由「阿牛」每次將一小包海洛因賣給其注射，而近
      一個月來，伊因較沒錢，只能買一千元的份量來注射等語（見警卷二第七頁）
      ；於原審審理時證稱：係伊請被告幫忙買毒品（見原審卷第六六頁）。參以被
      告與證人丙○○、案外人林政輝、林淑娟、鄭雅雯等人於九十年三月二十九日
      下午四時許，同在嘉義市○○路二六六號「富麗豪汽車旅館一０七號房」為警
      臨檢查獲一同吸食毒品海洛因，並扣得海洛因一包，有搜索扣押筆錄一份附於
      警卷可查（見警訊卷一第二０頁），顯然被告與證人丙○○素有來往，關係密
      切，彼此間有互通毒品有無之情形。綜合上情觀之，被告應係購入海洛因毒品
      用以吸食，並將購入之部分海洛因毒品轉讓予證人丙○○。又證人丙○○於警
      訊時供證稱：每次向被告購買一小包二千元、或一千元云云（見警訊卷二第七
      頁）；於原審審理時則證稱：其請被告幫忙買毒品，每次向被告購買一小包海
      洛因，價錢一千元至三千元，數量不詳，一錢之價錢大約是三千元等語（見原
      審卷第六七頁）；於偵查中則證稱：被告係無償提供海洛因供其吸食云云，其
      供述前後不一，且對於向被告購買海洛因之價格，供述未盡一致。自宜以警訊
      初供即證人甫經警查獲時之供詞為正確（即附表二編號一、二為每次一小包，
      每小包二千元，編號三之交易價格為一千元計算），為交易之轉讓毒品海洛因
      之價格為妥。從而，計算被告轉讓毒品海洛因之犯罪所得，合計七次為一萬三
      千元。
（三）被告雖於原審另辯稱：其為警查獲當時，係要向證人丙○○拿王八卡，並非要
      拿海洛因給證人丙○○云云。惟查，證人丙○○於警訊時證稱：其在九十年五
      月八日晚上八時許，係撥打「阿牛」之0000000000號行動電話問說
      「阿牛，你有東西（指海洛因）嗎？」，「阿牛」答說：「有」。隨即約定交
      易地點，被告即由不知情之友人蕭文傑騎乘機車搭載前往該處，適為警埋伏查
      獲等語（見警卷第一一頁背面），其於原審審理時則證稱：其被警查獲毒品後
      ，與警方合作，打電話給被告說要買毒品等語，核與證人即查獲被告之員警歐
      城懷證述之情節相符（見原審卷第一０三頁），且被告為警查獲之粉末，其中
      有二包含海洛因成分（另外二包並無毒品成分），此業經法務部調查局鑑驗屬
      實，有該部鑑定通知書一份在卷可稽（見偵查卷二第二六頁）是被告所辯，自
      不足採信。
（四）綜上所述，被告附表一所示之犯行，事證已臻明確；而其附表二所示之犯行，
      亦應以轉讓毒品之罪處罰較合，事證已臻明確，被告之犯行均洵堪認定。
三、查海洛因，乃毒品危害防制條例第二條第二項第一款所稱之第一級毒品。核被告
    如附表一及附表二（其中編號一至編號三）所為，係犯毒品危害防制條例第八條
    第一項之轉讓第一級毒品罪；其如附表二編號四所為已著手實施轉讓行為，為警
    埋伏查獲而未遂（且證人丙○○係經警方授意而約出被告，並無購買毒品之真意
    ），係犯毒品危害防制條例第八條第四項（原判決誤植為第三項）、第一項之轉
    讓第一級毒品未遂罪。被告先後如附表一、二所示之多次轉讓第一級毒品既遂、
    未遂之犯行，時間緊接，方法雷同，觸犯構成要件相同之罪名，顯係基於概括犯
    意反覆而為，為連續犯，應依刑法第五十六條之規定論以一罪，並加重其刑。其
    持有海洛因之低度行為，應為其後進而轉讓海洛因之高度行為所吸收，不另論以
    持有罪。公訴意旨雖誤認被告如附表二所示之犯行係屬毒品危害防制條例第四條
    第一項販賣第一級毒品罪，惟查無確切之證據證明被告確有營利之意圖，已如前
    述，公訴意旨尚有未洽，惟其社會基本事實相同，爰依法變更起訴法條。又查被
    告前曾有如事實欄之前科及經執行完畢，此有臺灣嘉義地方法院檢察署刑案資料
    查註紀錄表、本院被告全國前案紀錄表各一份在卷可按，其受有期徒刑之執行完
    畢，五年以內再犯本件有期徒刑以上之罪，為累犯，應依刑法第四十七規定，遞
    加重其刑。
四、原審以被告事證已臻明確，因予論罪科刑，固非無見，惟查（一）原判決漏未論
    述被告同時持有海洛因之低度行為，應為其後進而轉讓海洛因之高度行為所吸收
    ，不另論罪，已有未洽；（二）被告固有如事實欄之前科，並於八十九年六月七
    日累進縮短刑期執行完畢出獄，有本院被告全國前案紀錄表可稽，原判決誤載為
    檢察官指揮書執行完畢之日期（即同年七月十七日），亦有未合；（三）又扣案
    之標示為（ＨＲ－）之白粉二包，合計淨重０．八九公克，包裝重０．四六公克
    （見偵查卷三第二六頁），經檢驗結果，並無毒品反應，且無證據足以認係供稀
    釋毒品用，原判決遽予認定供稀釋毒品之用，尚有未洽，亦有可議；（四）依毒
    品危害防制條例第十八條第一項之規定，得諭知沒收並銷燬之者，以查獲之毒品
    及專供製造或施用毒品之器具為限，並不及於毒品之外包裝。原判決將本件查扣
    之第一級毒品外包裝，一併依上開規定諭知沒收並銷燬，亦有可議（最高法院八
    十八年度台上字第五０三三號參照）；（五）原判決既認定附表編號一、二之轉
    讓價格為每包一千元或三千元，乃沒收時僅認定每包為一千元，合計七千元，理
    由矛盾，亦有未合，無從維持。又被告上訴意旨否認犯罪認充其量僅構成幫助吸
    食云云，指摘原判決不當，雖不足採，惟原判決既有可議，自應由本院將原判決
    撤銷改判。爰併審酌被告犯罪之動機、目的、所受之刺激、手段、品行、智識程
    度、犯罪所生危害、所得利益及犯罪後未坦認犯行之態度等一切情狀，量處如主
    文第二項所示之刑，以資懲儆。又扣案之標示（ＨＲ＋）之白粉二包，為第一級
    毒品海洛因，合計淨重０‧一四公克，及被告前於九十年三月二十九日為警查獲
    扣案持有之毒品海洛因一小袋淨重一．一一公克（見偵查卷一第二七頁），均依
    毒品危害防制條例第十八條第一項前段宣告沒收並銷燬之（此部分原判決亦漏未
    宣告沒收）。又上開毒品海洛因之外包裝分別為貳小包、壹小袋，既為被告所有
    供犯罪所用，有被告於警訊中之供詞可按，另依同條例第十九條第一項之規定宣
    告沒收。另被告如附表二編號一至三所示之犯行，轉讓海洛因仍有所得，合計其
    轉讓毒品所得為一萬千元，應依毒品危害防制條例第十九條第一項之規定，併
    予宣告沒收，如一部或全部不能沒收時，以其財產抵償之。至被告先後為警查扣
    之安非他命（三小包、五小包，見偵查卷一第十一頁、警訊卷三第五頁），因與
    本案無關，未見主從關係，且未經檢察官聲請沒收，毋庸併予宣告沒收。至被告
    所供出販賣安非他命之來源係方紫瓊，亦非攸關本案，自不能認係被告已供出本
    案毒品海洛因之來源因而查獲，並予減輕其刑，合併說明。
五、按訊問被告應先告知其「犯罪嫌疑及所犯所有罪名，罪名經告知後，認為應變更
    者，應再告知」，固為刑事訴訟第九十五條第一款所明定，但此立法目的，係在
    使被告得以充分行使其防禦權，避免突襲裁判，以維護程序之公正，俾保障被告
    之權益。然被告若已知悉其涉嫌之犯罪事實及罪名，無礙其防禦權之行使，或事
    實審法院於調查、審理中，已就被告所犯罪名或其應變更罪名之犯罪構成事實，
    對被告加以調查訊問，使被告有辯解之機會，則實質上，與踐行告知之義務無異
    ，對被告防禦權之行使顯無任何妨礙，形式上，縱未告知所犯罪名或變更之罪名
    ，但此單純訴訟程序上之瑕疵，對判決本旨不生任何影響，最高法院九十年度台
    上字第七０九九號判決意旨可資參照。本件被告所犯前開附表二所示之犯行部分
    ，經變更起訴法條為毒品危害防制條例第八條第一項之轉讓第一級毒品罪（原起
    訴為同條例第四條第一項之販賣第一級毒品罪），雖未經告知被告（被告上訴於
    本院亦迄未到庭）。但查原起訴罪名中業已有轉讓第一級毒品罪部分，亦已告知
    被告觸犯該項罪名。且被告於原審調查審理時一再否認犯罪，而為前開之辯詞，
    原審亦就被告所犯罪名或其應變更罪名之犯罪構成事實，予被告辯解之機會，並
    無防礙被告防禦權之行使，合併敘明。
六、被告經合法傳喚，無正當理由不到庭，不待其陳述逕行判決。
據上論斷，應依刑事訴訟法第三百六十九條第一項前段、第三百六十四條、第三百七
十一條、第二百九十九條第一項前段、第三百條，毒品危害防制條例第八條第一項、
第十八條第一項前段、第十九條第一項，刑法第十一條、第五十六條、第四十七條，
判決如主文。
本案經檢察官林炎昇到庭執行職務。
中    華    民    國      九十二      年      五      月      十四      日
                                  臺灣高等法院臺南分院刑事第三庭
                                      審判長法官  黃    崑    宗
                                            法官  林    勝    木
                                            法官  莊    俊    華
右正本證明與原本無異。
如不服本判決應於判決送達後十日內向本院提出上訴狀，其未敘述理由者，並應於提
出上訴狀後十日內向本院補提理由書（須附繕本）。
                                      法院書記官  廖    明    娟
中  華    民    國      九十二      年      五      月      十九      日
附錄法條：
毒品危害防制條例第八條第一項
轉讓第一級毒品者，處一年以上七年以下有期徒刑，得併科新台幣一百萬元以下罰金
。
附表一：無償部分
┌──┬───────┬───────┬───────────┬────┐
│編號│轉讓時間、次數│ 轉讓地點     │ 每次之數量           │轉讓對象│
├──┼───────┼───────┼───────────┼────┤
│一  │九十年一月二十│嘉義市裕峰遊戲│一小包                │丙○○  │
│    │八日（農曆春節│場            │                      │        │
│    │初五）        │              │                      │        │
├──┼───────┼───────┼───────────┼────┤
│二  │約九十年二月十│嘉義市泡泡龍遊│一小包                │丙○○  │
│    │一日左右      │藝場          │                      │        │
│    │              │              │                      │        │
├──┼───────┼───────┼───────────┼────┤
│三  │九十年二月底左│嘉義市泡泡龍遊│一小包                │丙○○  │
│    │右            │藝場          │                      │        │
└──┴───────┴───────┴───────────┴────┘
附表二：有償部分
┌──┬───────┬───────┬───────────┬────┐
│編號│轉讓時間、次數│ 轉讓地點     │轉讓之數量及支付之對價│轉讓對象│
│    │              │  │                      │        │
├──┼───────┼───────┼───────────┼────┤
│一  │九十年三月間  │均在嘉義市泡泡│每次一小包，合計二小包│丙○○  │
│    │二次          │龍遊戲場向吳瑞│每包二千元            │        │
│    │              │其表示要購買，│                      │        │
│    │              │並均在該遊戲場│                      │        │
│    │              │交貨          │                      │        │
├──┼───────┼───────┼───────────┼────┤
│二  │九十年四月間  │分別在嘉義市泡│每次一小包，合計四小包│丙○○  │
│    │四次          │泡龍、多多龍遊│每包二千元            │        │
│    │              │戲場向甲○○表│                      │        │
│    │              │示要購買，並分│                      │        │
│    │              │別在嘉義市泡泡│                      │        │
│    │              │龍、多多龍遊戲│                      ││
└──┴───────┴───────┴───────────┴────┘
┌──┬───────┬───────┬───────────┬────┐
│    │              │場及該市藝術第│                      │        │
│    │              │一家交貨。    │                      │        │
├──┼───────┼───────┼───────────┼────┤
│三  │九十年五月七日│嘉義市○○路八│一小包                │丙○○  │
│    │晚上八、九時許│二七巷二弄二三│一千元                │        │
│    │              │號（丙○○租住│                      │        │
│    │              │處）          │                      │        │
├──┼───────┼───────┼───────────┼────┤
│四  │九十年五月八日│嘉義市美源里新│係丙○○與員警合作，撥│丙○○  │
│    │晚間八時許    │庄一九０號附近│打電話向甲○○表示要購│        │
│    │              │      │買海洛因後，甲○○至該│        │
│    │              │              │處為警查獲，毒品尚未交│        │
│    │              │              │付。                  │        │
└──┴───────┴───────┴───────────┴────┘


司法院資訊處製作；財團法人民間司法改革基金會備份。
